# 同一控制下企业合并，购买日同为年报披露日

提问人：76349073 时间：2016-04-20 01:55:35
同一控制下企业合并，购买日为 12 月 31 日，按照企业合并准则，在购买日需要视同该项合并一直存在并对子公司归属于母公司的利润进行还原，同时按照财务报表列报的要求购买日后需要编制购买日后的财务报表，那么本期 12 月 31 日的报表到底披露还原后的购买日报表，还是披露未经过留存收益还原的购买日后报表呢？

回答人：chenyiwei
既然购买日是 12 月 31 日，则也需要将被合并方前期和本期的利润表纳入合并报表范围，调整前期合并报表的比较数据，因此对被合并方的留存收益中按比例归属于本公司的份额予以恢复。